【裁判字號】    85,台上,2821
【裁判日期】    851206
【裁判案由】    拆屋還地
【裁判全文】
最高法院民事裁定                              八十五年度台上字第二八二一號
    上  訴  人  乙 ○ ○
                丙 ○ ○
                陳 在 古
                陳 古 錐
                陳 登 清
                陳 萬 金
                吳尤馮璃
                陳 春 妙
                陳    水
                陳 林 緞
                陳 在 枝
                陳莊花昭
                陳 中 國
                吳 清 水
                陳 昭 華
                陳 昭 榮
                陳 聰 明
                陳 仲 會
                陳    正
                陳 桂 香
                陳 味 仔
                陳 英 桂
                吳 花 仔
                吳 淑 萍
                吳 家 豪民.
                吳 博 彬民.
    兼 右二 人
    法定代理人  吳 榮 輝
    被 上訴 人  甲○○○
右當事人間請求拆屋還地事件，上訴人對於中華民國八十五年一月二十二日台灣高等
法院高雄分院第二審判決（八十四年度上字第二八八號），提起上訴，本院裁定如左
：
    主  文
上訴駁回。
第三審訴訟費用由上訴人負擔。
    理  由
按對於第二審判決上訴，非以其違背法令為理由，不得為之。民事訴訟法第四百六十
七條定有明文。依同法第四百六十八條規定，判決不適用法規或適用不當者，為違背
法令。而判決有同法第四百六十九條所列各款情形之一者，為當然違背法令。是當事
人提起上訴，如依民事訴訟法第四百六十八條規定，以第二審判決有不適用法規或適
用法規不當為理由時，其上訴狀或理由書應有具體之指摘，並揭示該法規之條項或其
內容。若係成文法以外之法則，應揭示該法則之旨趣。倘為司法院解釋、或本院之判
例，則應揭示該判解之字號或其內容。如以民事訴訟法第四百六十九條所列各款情形
為理由時，其上訴狀或理由書，應揭示合於該條款之事實。上訴狀或理由書如未依此
項方法表明，或其所表明者，顯與上開法條規定之情形不相合時，即難認為已對第二
審判決之違背法令有具體之指摘，其上訴自難認為合法。本件上訴人對第二審判決提
起上訴，雖以該判決違背法令為由，惟核其上訴理由狀所載內容，係就原審取捨證據
、認定事實之職權行使，及依職權解釋契約，指摘其為不當，並就原審已論斷者，泛
言未論斷，而未具體表明合於不適用法規、適用法規不當、或民事訴訟法第四百六十
九條所列各款之情形，難認對該判決之如何違背法令已有具體之指摘。依首揭說明，
應認其上訴為不合法。末按民事訴訟法第四百九十六條第一項第十三款所謂當事人發
見未經斟酌之證物，係指前訴訟程序事實審之言詞辯論終結前已存在之證物，因當事
人不知有此，致未經斟酌，現始知之，且經斟酌可受較有利益之裁判者而言；又該所
謂證物並不包含證人在內。原審依調查證據為辯論結果，以：上訴人主張被上訴人所
購買之土地並非系爭土地云云，業於前訴訟程序經斟酌後所不採，且被上訴人係向訴
外人盧恒祥購買並登記取得系爭土地，上訴人所提出之土地買賣契約書縱經斟酌，亦
不足使上訴人受較有利之裁判，因而其對臺灣屏東地方法院八十年度訴字第一八八號
及原審八十一年度上字第五○七號確定判決提起再審之訴，並無理由，為上訴人敗訴
判決，並無違背法令可言，併此明。
據上論結，本件上訴為不合法。依民事訴訟法第四百八十一條、第四百四十四條第一
項、第九十五條、第七十八條，裁定如主文。
中      華      民      國    八十五    年      十二    月      六      日
                              最高法院民事第六庭
                                  審判長法官  吳  啟  賓
                                        法官  洪  根  樹
                                        法官  謝  正  勝
                                        法官  劉  福  來
                                        法官  黃  熙  嫣
      右正本證明與原本無異
                                              書  記  官
中      華      民      國    八十五    年      十二    月      十八    日


司法院資訊處製作；財團法人民間司法改革基金會備份。
